臺灣板橋地方法院刑事判決　　　　　　　　　　　　　九十一年度易字第三三四號
　　公　訴　人　臺灣板橋地方法院檢察署檢察官
　　被　　　告　甲○○
右列被告因違反毒品危害防制條例案件，經檢察官提起公訴 (九十年度毒偵字第四一
五八號），本院判決如左：
    主  文
甲○○連續施用第貳級毒品，累犯，處有期徒刑陸月，如易科罰金，以參佰元折算壹
日。扣案之第貳級毒品安非他命肆包（共淨重壹公克）、殘渣袋貳個內所含第貳級毒
品安非他命殘渣、分裝用吸管貳支內所含第貳級毒品安非他命殘渣沒收銷燬之。
    事  實
一、甲○○前因違反藥事法案件，經臺灣臺北地方法院判處有期徒刑三月確定，嗣於
    八十五年四月三十日易科罰金執行完畢，又於八十七年間因恐嚇案，經臺灣臺北
    地方法院判處有期徒刑三月確定，嗣於八十八年三月五日易科罰金執行完畢，又
    於八十九年間因違反毒品危害防制條例案件，經臺灣臺北地方法院判處有期徒刑
    四月確定，尚未執行完畢，竟不知悔改，前因施用毒品案件，經觀察勒戒後，認
    無繼續施用毒品之傾向，由臺灣臺北地方法院檢察署檢察官於八十八年二月二十
    日，以八十八年度偵字第二八三七號不起訴處分確定；其又因施用安非他命案件
    ，經本院裁定送觀察勒戒後，認有繼續施用毒品之傾向，經本院裁定令入戒治處
    所施以強制戒治一年，嗣經裁定停止戒治所餘期間付保護管束，並於九十年七月
    十六日保護管束期滿；另經同法院於九十年四月三十日以九十年度簡字第一五四
    號判決判處有期徒刑四月確定。詎甲○○又基於施用第二級毒品安非他命之概括
    犯意，連續於九十年十月二十三日、二十四日，在台北市○○街附近之朋友住處
    ，吸用第二級毒品安非他命，共約三、四次。嗣於九十年十月二十五日十九時，
    在臺北縣板橋市○○路○段七十七號為警查獲，並扣得其朋友所有之第二級毒品
    安非他命四包（共淨重一公克）、安非他命殘渣袋二個、安非他命吸食器一個、
    分裝用吸管二支（含殘渣）、玻璃球吸食器一個、分裝袋二十個等物。
二、案經臺北縣警察局海山分局報請台灣板橋地方法院檢察署檢察官偵查起訴。
    理  由
一、右開事實，業據被告甲○○於本院審理中坦承不諱，且被告甲○○為警查獲時所
    採集之尿液，經送檢驗呈安非他命陽性反應，此有昭信科技顧問股份有限公司出
    具之濫用藥物陽性檢體檢驗報告附卷可稽，且有該處所扣得之第二級毒品安非他
    命四包（共淨重一公克）、安非他命殘渣袋二個、安非他命吸食器一個、分裝用
    吸管二支（含殘渣）、玻璃球吸食器一個、分裝袋二十個等物可資佐証。又被告
    前因施用毒品案件，經觀察勒戒後，認無繼續施用毒品之傾向，由臺灣臺北地方
    法院檢察署檢察官以八十八年度偵字第二八三七號不起訴處分確定；其再因施用
    安非他命案件，經本院裁定觀察勒戒後，認有繼續施用毒品之傾向，由本院裁定
    令入戒治處所施以強制戒治一年，嗣經裁定停止戒治所餘期間付保護管束，並於
    九十年七月十六日保護管束期滿；另經本院於九十年四月三十日以九十年度簡字
    第一五四號判決判處有期徒刑四月確定，有上開不起訴處分書一份、檢察署刑案
    資料查註紀綠表及檢察官洽辦公務電話紀錄表在卷足憑。本件事證明確，被告三
    犯施用毒品之罪堪予認定。
二、核被告甲○○所為，係犯毒品危害防制條例第十條第二項之施用第二級毒品罪。
    其持有毒品之低度行為，已為其施用之高度行為所吸收，不另論擬。被告先後多
    次吸用犯行，時間緊接，犯罪構成要件相同，顯係出於概括犯意為之，為連續犯
    ，應依刑法第五十六條之規定以一罪論，並加重其刑。公訴人僅謂被告於九十年
    十月二十五日十九時前九十六小時內某時，吸用第二級毒品安非他命犯行，至於
    被告其餘施用毒品犯行，雖未據公訴人起訴，但因與已起訴部分，屬於裁判上一
    罪，為本件起訴效力所及，依審判不可分之原則，本院自得併予審理。又被告於
    八十七年間因恐嚇案，經臺灣臺北地方法院判處有期徒刑三月確定，嗣於八十八
    年三月五日易科罰金執行完畢，此有臺灣高等法院檢察署刑案紀錄簡覆表在卷可
    按，其於五年內再犯本件有期徒刑以上之罪，為累犯，應依法遞加重其刑。爰審
    酌被告之品行、犯罪之動機、目的、所生危害及犯罪後態度等一切情狀，量處如
    主文所示之刑，並諭知易科罰金之折算標準。
三、扣案之第二級毒品安非他命四包（共淨重一公克）、安非他命殘渣袋二個內所含
    安非他命殘渣、分裝用吸管二支內所含殘渣，應依法宣告沒收銷燬之。又扣案之
    安非他命吸食器一個、分裝用吸管二支、玻璃球吸食器一個、分裝袋二十個等物
    ，被告否認為其所有之物，爰不另沒收之諭知。
據上論斷，應依刑事訴訟法第二百九十九條第一項前段，毒品危害防制條例第十條第
二項、第十八條第一項前段，刑法第十一條前段、第五十六條、第四十七條、第四十
一條第一項前段、罰金罰鍰提高標準條例第二條，判決如主文。
本案經檢察官王正浩到庭執行職務
中      華      民      國    九十一    年      三      月    二十九    日
                                    臺灣板橋地方法院刑事第二庭
                                        法  官  黃  惠  瑛
右正本證明與原本無異。
如不服本判決，應於判決送達後十日內，向本院提出上訴狀。
                                        書記官  陳  旻  源
中      華      民      國    九十一    年      四      月     四       日
附錄本案論罪科刑法條全文:
毒品危害防制條例第十條：
施用第一級毒品者，處六月以上五年以下有期徒刑。
施用第二級毒品者，處三年以下有期徒刑。
毒品危害防制條例第十八條：
查獲之毒品及專供製造或施用毒品之器具，不問屬於犯人與否，均沒收銷燬之。但合
於醫藥或研究之用者，得不予銷燬。
前項合於醫藥或研究用毒品或器具之管理辦法，由法務部會同行政院衛生署定之。
